# 购买少数股权，商誉减值

提问人：李李QQ 时间：2020-03-26 08:05:28
请教陈老师和各位老师
目前企业合并中商誉是按照归属于母公司的商誉来确认的，而少数股东对应的商誉并没有确认，目前准则规定是一点算商誉，控制权不变更，商誉是不变的（不考虑减值的因素）。那么在进行与少数股权交易中（购买少数股权，不丧失控制权处置部分股权），其对应的商誉其实并没有处理。
那么在进行商誉减值测试的时候，是不是依然可以在确认部分和未确认部分之间分摊呢，这种思路是否正确？比如商誉减值 100 万，目前确认商誉 400 万，未确认商誉 100 万，那么商誉减值就是 80 万。
因为无论如何进行权益性交易，目前还是一点算商誉且商誉的总金额是不变的，只需要按照总减值金额，在确认部分和未确认部分之间进行分摊。这样理解是否正确？
不知道上述理解是否正确

回答人：chenyiwei
你的理解基本合理。可参考《瑞华研究 2010 ～ 2019 汇编》之“问题1-3-17（收购少数股权交易对期末商誉减值测试的影响）”。